臺灣臺南地方法院刑事判決　　　　　　94年度交簡上字第52號
上　訴　人　台灣台南地方法院檢察署檢察官
上　訴　人　甲○○
即　被　告
上列上訴人因過失傷害案件，不服本院中華民國94年3月18日94
年度交簡字第458號第一審刑事簡易判決（聲請簡易判決處刑案
號：94年度偵字第955號），提起上訴，本院管轄之第二審合議
庭判決如下：
    主  文
原判決撤銷。
甲○○從事業務之人，因業務上之過失傷害人，處有期徒刑肆月
，如易科罰金，以銀元參佰元即新臺幣玖佰元折算壹日。
    事  實
一、甲○○受僱於統聯汽車股份有限公司擔任司機，駕駛營業大
    客車載送旅客，為從事駕駛業務之人，於民國九十三年八月
    二十三日下午五時五十五分，駕駛車牌號碼５０５─ＦＢ號
    營業大客車，沿國道一號高速公路由北往南方向內側車道行
    駛，途經該路南向三一六公里五百公尺處（臺南縣新市鄉路
    段）時，本應注意汽車行駛時，駕駛人應注意車前狀況，並
    隨時採取必要之安全措施，且汽車駕駛人在同一車道行駛時
    ，除擬超越前車外，後車與前車間應保持隨時可以煞停之距
    離，而汽車行駛高速公路，前後兩車之行車安全距離，在正
    常天候狀況下，車速每小時九十公里，大型車最小距離為七
    十公尺，而依當時天候為晴、路面乾燥無缺陷、無障礙物、
    視距良好之情況，並無不能注意之情形，詎甲○○竟疏未注
    意，駕駛上開大客車行進，僅與前車相距二、三十公尺之距
    離，並未保持足以煞停之安全距離，致其發現前方二、三十
    公尺處因塞車以致前車停止於車道上，已煞避不及，營業大
    客車車頭因而自後追撞同向在前由乙○○所駕駛，搭載戊○○及丁○○之車牌號碼ＵＨ－０７０９號自小客車車尾；致
    乙○○受有頭部挫傷之傷害；戊○○受有胸部鈍傷、頸部鈍
    傷血腫之傷害；丁○○受有前胸鈍傷並第二肋骨斷裂、左臀
    鈍傷擦傷之傷害。甲○○於車禍發生後，於據報到場處理員
    警尚未發覺何人為肇事車輛駕駛人前，主動表明其為肇事人
    ，自首而接受裁判。
二、案經乙○○、戊○○及丁○○訴由臺灣臺南地方法院檢察署
    檢察官偵查後聲請以簡易判決處刑。
    理  由
一、上揭犯罪事實，業據被告甲○○於本院準備程序時自白不諱
    ，核與告訴人乙○○、戊○○及丁○○分別於警詢、偵查暨
    中指證相符，復有道路交通事故現場圖、道路交通事故調查
    報告表、內政部警政署國道公路警察局舉發違反道路交通管
    理事件通知單影本各一紙在卷可資佐證。而告訴人等三人確
    因本件車禍而受有如事實欄所載之傷害，亦有醫院診斷證明
    書三紙在卷可憑，被告自白應可採信。
二、次按汽車行駛高速公路，前後兩車間之行車安全距離，大型
    車為車輛速率之每小時公里數值減二十，單位為公尺，高速
    公路交通管制規則第六條第一項第二款定有明文；又汽車在
    同一車道行駛時，除擬超越前車外，後車與前車之間應保持
    隨時可以煞停之距離，且汽車行駛時，駕駛人應注意車前狀
    況，並隨時採取必要之安全措施，道路交通安全規則第九十
    四條第一項、第三項亦有明定。查被告於九十三年一月十三
    日考領職業聯結車駕駛執照（得駕駛大客車），其所持領該
    車類之駕駛執照有效期限為九十九年一月二十六日，有高雄
    市政府交通局九十四年六月八日高市交裁字第○九四○○一
    九二六二號函在卷可稽，其對於上開道路交通安全相關規定
    自應知之甚稔，為其駕駛大客車應注意之事項，而本件車禍
    當時，天候為晴、路面乾燥無缺陷、無障礙物、視距良好，
    有前引道路交通事故調查報告表（一）附卷可參，是依當時
    狀況，客觀上亦無不能注意之情事。詎被告疏未注意車前狀
    況，且未與前車保持安全距離，以致發覺前車因塞車而停止
    於同向在前之車道時，煞避不及而發生追撞，其顯然違背上
    開注意義務無疑，自有疏失，是被告之過失行為與告訴人等
    三人所受傷害間，確有相當之因果關係，要可認定。
三、綜上所述，本案事證明確，被告過失傷害犯行已堪認定。
四、查被告以駕駛大客車為業，為從事駕駛業務之人，其因過失
    致告訴人等三人受傷，核其所為，係犯刑法第二百八十四條
    第二項前段之業務過失傷害罪。被告以一過失行為，同時致
    數人受傷，乃一行為觸犯數罪名，應依刑法第五十五條想像
    競合之規定，從一業務過失傷害罪處斷。被告於車禍發生後
    ，在據報到場處理員警尚未發覺何人為肇事車輛駕駛人前，
    主動表明其為肇事人，自首而接受裁判，有本院公務電話一
    紙附卷可佐，應依刑法第六十二條本文之規定減輕其刑。
五、原審以本案事證明確，依刑事訴訟法第四百四十九條第一項
    、第百五十四條第二項，刑法第二百八十四條第二項前段、
    第五十五條、第六十二條本文、第四十一條第一項前段，罰
    金罰鍰提高標準條例第一條前段、第二條，逕以簡易判決量
    處被告拘役五十九日，並諭知如易科罰金之折算標準，固非
    無見。惟本件車禍被告應負全部過失，告訴人等並無過失，
    且致告訴人三人受有嚴重之傷勢，迄今分文未償，原審就此
    部分未予審酌，檢察官循告訴人聲請，以原審量刑太輕為由
    提起上訴，為有理由，自應由本院予以撤銷改判。上訴人即
    被告以量刑過重為由提起上訴，為無理由。爰審酌被告以駕
    駛大客車為業，竟於行駛高速公路途中，疏未與前車保持安
    全距離，以致肇事，而犯後迄今仍未與告訴人等三人達成和
    解，告訴人三人所提和解條件亦非顯不合理，及被告犯後自
    白犯罪、態度良好等一切情狀，量處如主文所示之刑，並諭
    知如易科罰金之折算標準，以示懲儆。
六、本件被告經合法傳喚，無正當理由不到庭，爰不待其陳述，
    逕行判決。
據上論斷，應依刑事訴訟法第四百五十五條之一第一項、第三項
、第三百六十九條第一項前段、第三百七十一條，刑法第二百八
十四條第二項前段、第五十五條、第六十二條、第四十一條第一
項前段，罰金罰鍰提高標準條例第一條前段、第二條，現行法規
所定貨幣單位折算新臺幣條例第二條，判決如主文。
本案經檢察官李宗榮、陳擁文偵查後聲請簡易判決處刑；檢察官
丙○○到庭執行職務。
中　　華　　民　　國　　94　　年　　9 　　月　　29　　日
　　　　　　　　　刑事第八庭    審判長法　官　蘇義洲
                                      法  官  徐文瑞
                                      法  官  洪士傑
以上正本證明與原本無異。
本件不得上訴。
        　　　　　　　　　　　　　　　書記官　李佩珊
中　　華　　民　　國　　94　　年　　9 　　月　　30　　日
